【裁判字號】    99,交簡上,99
【裁判日期】    990923
【裁判案由】    公共危險
【裁判全文】
臺灣臺南地方法院刑事判決            99年度交簡上字第99號
    上  訴  人
    即  被  告  乙○○
上列被告因公共危險案件，不服本院99年度交簡字第1202號中華
民國99年6月10日第一審判決（聲請案號：99年度偵字第7011號
），提起上訴，並就被訴事實為有罪之陳述，本院管轄之第二審
合議庭裁定進行簡式審判程序，判決如下：
    主  文
上訴駁回。
    事實及理由
一、本件被告乙○○所犯係死刑、無期徒刑、最輕本刑為3年以
    上有期徒刑以外之罪，其於本院審理中就被訴事實為有罪之
    陳述，經告知被告簡式審判程序之旨，並聽取公訴人、被告
    之意見後，由本院合議庭依刑事訴訟法第273條之1第1項規
    定，裁定進行簡式審判程序，合先敘明。
二、本案經本院審理結果，認第一審判決對被告乙○○論以刑法
    第185條之3之不能安全駕駛動力交通工具罪，量處罰金新臺
    幣（下同）75,000元，並諭知易服勞役之折算標準，其認事
    用法及量刑均無不當，應予維持，並引用第一審判決書記載
    之事實、證據及理由（如附件）。
三、上訴人即被告上訴意旨雖以：上訴人家中有三個小孩要照顧
    、扶養，原審判處罰金75,000元，上訴人實無力繳納，請從
    輕量刑或給予緩刑機會，更為適當之判決。
四、惟按關於刑之量定，係實體法上賦予法院得為自由裁量之事
    項，苟已斟酌刑法第57條各款所列情狀，而未逾越法定刑度
    ，或濫用其權限，即不得任意指摘為違法，最高法院著有72
    年度臺上字第6696號、75年度臺上字第703 3號判例、95年
    度臺上字第7315號、第7364號判決意旨可資參照。且在同一
    犯罪事實與情節，如別無其他加重或減輕之原因，下級審法
    院量定之刑，亦無過重或失輕之不當情形，則上級審法院對
    下級審法院之職權行使，原則上應予尊重，有最高法院85年
    度臺上字第2446號判決意旨可資參循。本件被告所犯之刑法
    第185條之3之服用酒類不能安全駕駛動力交通工具而駕駛罪
    ，其法定刑度為「一年以下有期徒刑、拘役或十五萬元以下
    罰金」，則原審量處被告罰金七萬五千元，及諭知如易服勞
    役，以新臺幣一千元折算一日之標準，仍在法定刑度內，並
    無違法可言；且僅處以罰金刑之中間數額，而未處以最高額
    之罰金、或拘役、乃至徒刑之刑，於量刑上亦難謂過重。被
    告雖無前科紀錄(有台灣高等法院被告前案紀錄表在卷可稽)
    ，然其無視於法律規定及政府強力宣導酒醉駕車之禁令，於
    服用酒類後之呼氣酒精測試濃度達每公升0.89毫克，猶騎乘
    機車於市區道路行駛，危及他人行車用路之安全，情節非輕
    。原審依被告之個別情況，依其職權行使，於法定刑度內量
    處被告上開刑期，並諭知得易服勞役之折算標準，難謂有何
    違法失當之處，揆諸上開裁判意旨，即不得任意指摘為違法
    ，且應予以尊重。
五、從而，原審以被告罪證明確，依刑事訴訟法第449條第1項前
    段、第454條第2項，刑法第185條之3、第42條第3項，刑法
    施行法第1條之規定，量處如原判決主文所示之刑，本院經
    核原判決認事用法，並無不合，量刑亦稱妥適。上訴人即被
    告不服原判決，請求改判從輕量刑或為緩刑諭知，尚無理由
    ，爰依法駁回上訴。
據上論斷，應依刑事訴訟法第455條之1第1項、第3項、364條、
第273條之1第1項、第373條、第368條，判決如主文。
本案經檢察官甲○○到庭執行職務
中    華    民    國    99    年    9     月    23    日
                    刑事第三庭  審判長法  官  朱中和
                                      法  官  陳威龍
                                      法  官  黃堯讚
以上正本證明與原本無異。
不得上訴。
                                      書記官  許雅華
中    華    民    國    99    年    9     月    24    日
附錄本案論罪科刑法條全文：
中華民國刑法第185條之3
服用毒品、麻醉藥品、酒類或其他相類之物，不能安全駕駛動力
交通工具而駕駛者，處一年以下有期徒刑、拘役或科或併科十五
萬元以下罰金。

司法院資訊處製作；財團法人民間司法改革基金會備份。
